臺灣高雄地方法院刑事判決　　　　　　　　　　　　　九十三年度易字第五五一號
　　公　訴　人　臺灣高雄地方法院檢察署檢察官
　　被　　　告　丙○○
右列被告因竊盜等案件，經檢察官提起公訴（九十三年度偵字第七二三一號），及移
字第三十七號、九十三年度偵字第一二三九號、九十三年度偵字第一八二六號），本
院判決如左：
    主  文
丙○○共同連續竊盜，累犯，處有期徒刑壹年。
    事  實
一、丙○○曾犯竊盜與毒品危害防制條例案件，為臺灣屏東地方法院分別判處有期徒
    刑四月與七月，經接續執行後於民國（下同）九十二年二月十日徒刑執行完畢，
    仍不知悔改，竟基於意圖為自己不法所有之概括犯意，
    （一）、於九十三年二月五日零時十分許，在屏東縣高樹鄉○○路十七之二號前
            ，竊取戊○○所有之車號ＸＳ─六九八三號自小貨車一部得手。
    （二）、於九十三年二月五日零時十分至二月六日七時許間與施天送基於竊盜之
            犯意聯絡與行為分擔，在屏東縣高樹鄉廣福大橋旁，共同竊取庚○○所
            管理之「紐澤西護欄鋼模板」十二塊得手。
    （三）、於九十三年二月二十二日上午十一時四十分許與梁振富基於竊盜之犯意
            聯絡與行為分擔，駕駛小貨車至屏東縣長治鄉○○路九號上之工地內，
            共同竊取辛○○置放在該處之鋼製鷹架四十一支及鐵製踏板九支，得手
            後搬運上車之際，為警當場查獲。
    （四）、於九十三年三月十九日下午十三時許，在屏東縣鹽埔鄉○○路上以自備
            鑰匙竊取乙○○所有之９Ｓ─０９４５號自小貨車乙輛，得手後供己使
            用於同年三月三十一日在屏東市○○○路上為警查獲。
    （五）、於九十三年四月二日凌晨某時許，在屏東縣高樹鄉舊庄村活動中心，竊
            得丁○○所有無車牌、引擎號碼4G63E00063號之自小貨車。
    （六）、於九十三年四月五日下午一時許，駕駛該贓車前往高雄縣美濃鎮○○段
            三七二九地號工地，竊取甲○○所有之鋼筋兩噸搬運上車得手後離開。
            嗣於同日下午五時許，丙○○駕車載運前揭贓物鋼筋，在高雄縣美濃鎮
            ○○路二段吉洋國小旁，為警當場查獲。
二、案經高雄縣政府警察局旗山分局移送臺灣高雄地方法院檢察署檢察官偵查起訴暨
    移送併案審理。
    理  由
一、訊據被告對右揭犯行均坦承不諱，核與被害人戊○○、庚○○、辛○○、乙○○
    、丁○○、甲○○之指述情節相符。而與施天送共同竊取事實欄一（二）庚○○
    所有之「紐澤西護欄鋼模板」十二塊與（三）梁振富共同竊取辛○○所有鋼製鷹
    架四十一支及鐵製踏板九支之事實亦經共犯施天送、梁振富於偵查中供述與丙○○共同行竊甚明（屏東地檢署九十三偵緝字第二二一號卷第四十五頁、九十三偵
    字第一二三九號號卷第四頁）。此外，復有查獲現場照片、贓物領據、查詢車輛
    認可資料、扣押物品目錄表附卷可參，並有其所有用以行竊使用之鑰匙一支扣案
    可稽，事證明確，被告竊盜之犯行，堪予認定。
二、核被告所為，係犯刑法第三百二十條第一項之竊盜罪。被告與施天送及梁振富就
    事實欄一（二）、（三）二次竊盜犯行部分，有犯意聯絡及行為分擔，為共同正
    犯。被告先後六次竊盜犯行，均時間緊接，方法相同，觸犯構成要件相同之罪名
    ，顯係基於概括犯意為之，均為連續犯，應依刑法第五十六條之規定，論以竊盜
    罪並加重其刑。被告前曾犯竊盜與毒品危害防制條例案件，經臺灣屏東地方法院
    分別判處有期徒刑四月與七月，經接續執行後於九十二年二月十日徒刑執行完畢
    有台灣高等法院被告全國前案記錄表一份在卷可證，其於有期徒刑執行完畢後之
    五年內，再犯有期徒刑以上之本罪，依刑法第四十七條規定為累犯，應依法遞加
    重其刑。事實欄一（一）、部分，移送併案意指雖認為被告係持螺絲起子一支前
    往竊取戊○○所有之車號ＸＳ─六九八三號自小貨車一部，然此為被告所否認，
    主張係因車門未鎖，螺絲起子放置於車內，並非被告所有，被害人位於現場目擊
    僅事後領回車輛不能證明被告係持螺絲起子行竊，且螺絲起子並未扣案，並無積
    極證據足資證明被告有持螺絲起子行竊之事實，其攜帶凶器加重竊盜之要件不能
    證明，不能構成刑法第三百二十一條第一項第三款攜帶凶器之加重竊盜罪，附此
    敘明。
三、爰審酌被告年齡為四十歲，正值青壯年，學歷為國中畢業，對於不應竊取他人物
    品應知之甚詳，竟不好好工作，憑自己的勞力或能力賺錢，反一再竊取他人之物
    品，供其變賣花用，損害別人辛辛苦苦所累積的財產，被警察一再查獲，仍不知
    悔改，本應從重量刑，惟念及被告是因一時失業為生活所迫，以致必須淪落至此
    ，且事後坦承犯行，態度尚稱良好，所竊得之物，均已返還被害人等一切情狀，
    乃量處如主文所示之刑，以示懲儆，並勉勵將來一定要重新做人，自立自強照顧
    家庭，把握難得的生命，努力發揮生命的價值，否則將來再行竊不但有可能被強
    制工作，生命歲月在鐵窗內流失，也是十分痛苦及令人惋惜的事。又扣案之鑰匙
    被告均否認為其所有，主張都是本來就插在車上，並無積極證據足以證明是被告
    所有用以行竊所用，無依法宣告沒收之必要，亦附此敘明。
四、移送併案部分之犯罪行為，因連續犯為裁判上一罪，檢察官就犯罪事實一部起訴
    ，依刑事訴訟法二百六十七條規定，其效力及於全部，法院自得併予審理，附此
    敘明。
五、據上論斷，應依刑事訴訟法第二百九十九條第一項前段、第二百七十三條之一第
    一項、刑法第二十八條、第五十六條、第四十七條、第三百二十條第一項，判決
    如主文。
本案經檢察官己○○到庭執行職務。
中      華      民      國    九十三    年      十      月    二十二    日
                                  臺灣高雄地方法院刑事第八庭
                                     審判長法官  陳樹村
                                           法官  林意芳
                                           法官  吳俊龍
右正本證明與原本無異。
如不服本判決，應於判決送達後十日內，向本院提出上訴狀。
                                         書記官  李祥銘
中      華      民      國    九十三    年      十      月    二十三    日
刑法第三百二十條
意圖為自己或第三人不法之所有，而竊取他人之動產者，為竊罪，處五年以下有
期徒刑、拘役或五百元以下罰金。
意圖為自己或第三人不法之利益，而竊占他人之不動產者，依前項之規定處斷。
前二項之未遂犯罰之。
